---
title: "Estudo PromoBank"
output: 
  html_document:
    toc: true
    toc_depth: 2
    number_sections: true
runtime: shiny

---

```{r setup, include=FALSE}
knitr::opts_chunk$set(echo = TRUE)
library(stringr)
library(dplyr)
library(arules)
library(tidyr)
library(shiny)
library(highcharter)
library(shinythemes)
library(DT)
library(readxl)
library(highcharter)
library(stringr)
library(tidyverse)
library(RColorBrewer)
library(shinyWidgets)
library(viridis)
library(rdrop2)
library(plotly)




path = "D:\\OneDrive - Crefaz Financiamentos e Investimentos\\Paineis BI\\Relatorios\\PROMOBANK\\crefaz_aposentados_backtest - higienizada_jan_2022.csv"

dataframe <- read.csv(file = "C:\\Users\\marco\\OneDrive - Crefaz Financiamentos e Investimentos\\Paineis BI\\Relatorios\\PROMOBANK\\crefaz_aposentados_backtest - higienizada_jan_2022.csv",sep = ";",header = TRUE,encoding = 'utf-8')

df_rd_spc <- read.csv(file = "C:\\Users\\marco\\OneDrive - Crefaz Financiamentos e Investimentos\\Paineis BI\\Relatorios\\PROMOBANK\\renda_pres_spc_2022.csv",sep = ",",header = TRUE,encoding = 'utf-8')
colnames(df_rd_spc)[1] <- "RENDAPRESUMIDA"

dataframe <- dataframe %>% dplyr::distinct(CPF,`Espécie`,Dat..Nascimento,Cidade,Valor.Benefício,Líquido,.keep_all  = TRUE)

dataframe <- inner_join(x = dataframe,y = df_rd_spc,by = c("CPF"="CPFCNPJ"),)

df_rd_spc$CPFCNPJ <- as.character(df_rd_spc$CPFCNPJ)

df_rd_spc %>% dplyr::group_by(CPFCNPJ) %>% dplyr::summarise(n()) %>% dplyr::arrange(desc(`n()`))

dataframe <- dataframe %>% dplyr::distinct(CPF,`Espécie`,Dat..Nascimento,Cidade,Valor.Benefício,Líquido,.keep_all  = TRUE)

chars_p = c("R\\$", " ", "\\." , ",")
chars_r = c(  "",    "", "",   "." )
for (i in 1:length(chars_p)){
  
  dataframe$Líquido             = str_replace(string = dataframe$Líquido,pattern = chars_p[i],replacement = chars_r[i])
  
  dataframe$Margem.Consignável  = str_replace(string = dataframe$Margem.Consignável ,pattern = chars_p[i],replacement = chars_r[i])
  dataframe$Valor.Consignado    = str_replace(string = dataframe$Valor.Consignado ,pattern = chars_p[i],replacement = chars_r[i])
  dataframe$Margem.Disponível   = str_replace(string = dataframe$Margem.Disponível ,pattern = chars_p[i],replacement = chars_r[i])
  
}

dataframe$Líquido               =     dataframe$Líquido                  %>% as.numeric 
dataframe$Margem.Consignável    =     dataframe$Margem.Consignável       %>% as.numeric 
dataframe$Valor.Consignado      =     dataframe$Valor.Consignado         %>% as.numeric 
dataframe$Margem.Disponível     =     dataframe$Margem.Disponível        %>% as.numeric 
#dataframe$Valor.Parcela        = str_replace(string = dataframe$Valor.Parcela ,pattern = chars_p[i],replacement = chars_r[i])          %>% as.numeric 



dataframe$Margem.Consignável %>% range(na.rm = TRUE)

pos                             <- dataframe$Valor.Benefício %>% str_detect(pattern = "@") %>% which
dataframe$Valor.Benefício[pos]  <- dataframe$Margem.Consignável[pos]/0.35

pos                             <- dataframe$Uso.do.RMC %>% str_detect(pattern = "SIM|NAO") %>% which
aux                             <- dataframe$Uso.do.RMC[pos]
dataframe$Uso.do.RMC[pos]       <- dataframe$RMC[pos]
dataframe$RMC[pos]              <- aux

for (i in 1:length(chars_p)){
  
  dataframe$Uso.do.RMC          = str_replace(string = dataframe$Uso.do.RMC ,pattern = chars_p[i],replacement = chars_r[i])
  dataframe$Valor.Benefício     = str_replace(string = dataframe$Valor.Benefício ,pattern = chars_p[i],replacement = chars_r[i])
 # dataframe$Valor.Parcela      = str_replace(string = dataframe$Valor.Parcela ,pattern = chars_p[i],replacement = chars_r[i])
  
}

dataframe$Valor.Benefício       = str_replace(string = dataframe$Valor.Benefício ,pattern = chars_p[i],replacement = chars_r[i])        %>% as.numeric 
dataframe$Uso.do.RMC            = str_replace(string = dataframe$Uso.do.RMC ,pattern = chars_p[i],replacement = chars_r[i])             %>% as.numeric 

dataframe$Margem.Consignável    =     dataframe$Margem.Consignável    %>% replace_na(0)
dataframe$Líquido               =     dataframe$Líquido               %>% replace_na(0)
dataframe$Valor.Consignado      =     dataframe$Valor.Consignado      %>% replace_na(0)
dataframe$Margem.Disponível     =     dataframe$Margem.Disponível     %>% replace_na(0)
dataframe$Valor.Benefício       =     dataframe$Valor.Benefício       %>% replace_na(0)
dataframe$Uso.do.RMC            =     dataframe$Uso.do.RMC            %>% replace_na(0)

dataframe$`Faixa Líquido`               =arules::discretize(method = "cluster",breaks = 10,x = dataframe$Líquido)
dataframe$`Faixa Margem.Consignável`    =discretize(method = "cluster",breaks = 3,x = dataframe$Margem.Consignável)
dataframe$`Faixa Valor.Consignado`      =discretize(method = "cluster",breaks = 8,x = dataframe$Valor.Consignado)
dataframe$`Faixa Margem.Disponível`     =discretize(method = "cluster",breaks = 10,x = dataframe$Margem.Disponível)
dataframe$`Faixa Uso.do.RMC`            =discretize(method = "cluster",breaks = 5,x = dataframe$Uso.do.RMC) 




transform_levels <- function(x){
  levels_string <- x %>% unique %>% levels 
  levels_string <- sapply(X = levels_string,function(x) str_replace_all(string =  x,pattern = "\\[",replacement= ""))
  levels_string <- sapply(X = levels_string,function(x) str_replace_all(string =  x,pattern = "\\]",replacement= ""))
  levels_string <- sapply(X = levels_string,function(x) str_replace_all(string =  x,pattern = "\\)",replacement= ""))
  levels_string <- sapply(X = levels_string,function(x) str_replace_all(string =  x,pattern = "\\(",replacement= ""))
  levels_string <- sapply(X = levels_string,function(x) str_split(string = x,pattern = ",")) %>% as.data.frame
  levels_string <- c(levels_string[1,],levels_string[2,ncol(levels_string)]) %>% as.data.frame %>% t
  levels_string <- levels_string %>% as.numeric %>% round
  levels_string <- levels_string %>% unique
  levels_string
  
}


clean_levels <- function(df3,breaks= NULL,pos){
  
  #df3       <- remove_var_zero(df = df)  
  #pos       <- c(which(str_detect(string = colnames(df3),pattern = "Val" )),  which(str_detect(string = colnames(df3),pattern = "Qua")))
  df4       <- df3 %>% dplyr::mutate(across(.cols = pos,.fns = arules::discretize,dig.lab = 2,breaks = breaks,method = "frequency"))
  df_levels <- sapply(X = df4[,pos],FUN = transform_levels) 
  df5       <- df3
  
  for(i in 1:length(pos)){
    
    df5[,pos[i]]<- arules::discretize(x = df3[,pos[i]],method = "fixed",breaks = df_levels[[i]])
  }
  
  
  return(df5)
  
  
}




l1  = dataframe$`Faixa Líquido` %>% transform_levels
l2  = dataframe$`Faixa Margem.Consignável` %>% transform_levels
l3  = dataframe$`Faixa Valor.Consignado` %>% transform_levels
l4  = dataframe$`Faixa Margem.Disponível` %>% transform_levels
l5  = dataframe$`Faixa Uso.do.RMC` %>% transform_levels


dataframe$`Faixa Líquido`               = paste0(discretize(method = "fixed",breaks = l1,x = dataframe$Líquido,labels = FALSE),discretize(method = "fixed",breaks = l1,x = dataframe$Líquido))
dataframe$`Faixa Margem.Consignável`    = paste0(discretize(method = "fixed",breaks = l2,x = dataframe$Margem.Consignável,labels = FALSE),discretize(method = "fixed",breaks = l2,x = dataframe$Margem.Consignável))
dataframe$`Faixa Valor.Consignado`      = paste0(discretize(method = "fixed",breaks = l3,x = dataframe$Valor.Consignado,labels = FALSE),discretize(method = "fixed",breaks = l3,x = dataframe$Valor.Consignado))
dataframe$`Faixa Margem.Disponível`     = paste0(discretize(method = "fixed",breaks = l4,x = dataframe$Margem.Disponível,labels = FALSE),discretize(method = "fixed",breaks = l4,x = dataframe$Margem.Disponível))
dataframe$`Faixa Uso.do.RMC`            = paste0(discretize(method = "fixed",breaks = l5,x = dataframe$Uso.do.RMC,labels = FALSE),discretize(method = "fixed",breaks = l5,x = dataframe$Uso.do.RMC))


dataframe$`R Faixa Líquido`             = discretize(method = "fixed",breaks = l1,x = dataframe$Líquido,labels = FALSE)         
dataframe$`R Faixa Margem.Consignável`  = discretize(method = "fixed",breaks = l2,x = dataframe$Margem.Consignável,labels = FALSE)
dataframe$`R Faixa Valor.Consignado`    = discretize(method = "fixed",breaks = l3,x = dataframe$Valor.Consignado,labels = FALSE)   
dataframe$`R Faixa Margem.Disponível`   = discretize(method = "fixed",breaks = l4,x = dataframe$Margem.Disponível,labels = FALSE)  
dataframe$`R Faixa Uso.do.RMC`          = discretize(method = "fixed",breaks = l5,x = dataframe$Uso.do.RMC,labels = FALSE)
dataframe$Valor.Benefício





string_bin <- "-1;1;605;660;770;1000"
```

# Definições do Estudo

Segue base de aposentados enriquecida pela Promobank, favor elaborar um estudo do comprometimento de renda desta classificação para determinar o comportamento de pagamento. Alguns pontos importantes e esperados como resposta:



* **Diferença do comprometimento de renda entre as rendas presumidas do SPC e Promobank (pode-se usar uma matriz com ambas e resultado por inadimplência)**

* **Verificar se tem divisão por produto;**

* **Macro faixa de renda e quebras mais detalhadas (Usar funcionalidade de Drill Down);**

* **Usar conceito de Inadimplência por visão de atraso, Sinistro 3 e Sinistro 6;**

* **Verificar se variáveis de região garante uma separação maior.**

* **Espera-se com estudo reavaliar e definir novos cortes de valores para esta classe.**


# RENDAPRESUMIDA

```{r , echo=FALSE}

layout <- list(
  font = list(size = 18), 
  title = "Distribuição RENDAPRESUMIDA", 
  #width = 1099, 
  xaxis = list(
    #type = "log", 
    #range = c(0.30102999566398114, 2.6989700043360183), 
    ticks = "outside", 
    title = "RENDAPRESUMIDA", 
    nticks = 5, 
    showline = TRUE, 
    tickfont = list(size = 14), 
    autorange = TRUE, 
    gridcolor = "rgb(204, 204, 204)", 
    gridwidth = 2, 
    showticklabels = TRUE
  ), 
  yaxis = list(
    #type = "log", 
    #range = c(-0.9999999999999998, 2.0791812460476247), 
    ticks = "outside", 
    title = "Frequência", 
    nticks = 5, 
    showline = TRUE, 
    tickfont = list(size = 14), 
    autorange = TRUE, 
    gridcolor = "rgb(204, 204, 204)", 
    gridwidth = 2, 
    fixedrange = TRUE, 
    showticklabels = TRUE
  ), 
  yaxis2 = list(overlaying = "y", side = "right"),
  #height = 474, 
  autosize = TRUE
)



inputPanel(
  #textAreaInput(inputId = "bintext",label = "FAIXAS",value = string_bin),
  sliderInput(inputId = "range_rend_pres",label = "Range RENDAPRESUMIDA",min = 0,max =max(dataframe$RENDAPRESUMIDA,na.rm = TRUE),value = c(500,5000),width = "100%",dragRange = TRUE)
)

 
fluidRow(column(width = 12,br(),br(),
                renderPlotly({
  df <- dataframe %>% dplyr::filter( (RENDAPRESUMIDA >=  input$range_rend_pres[1]) & (RENDAPRESUMIDA < input$range_rend_pres[2]))
 trace1 <- list(
  name = "RENDAPRESUMIDA", 
  type = "histogram", 
  x = df$RENDAPRESUMIDA
)

trace2 <- list(
  name = "Densidade", 
  type = "scatter", 
  mode = "lines",
  fill = "tozeroy",
  yaxis = "y2",
  x = density(df$RENDAPRESUMIDA)$x,
  y = density(df$RENDAPRESUMIDA)$y
)
   m <- list(
    l = 200,
    r = 50,
    b = 100,
    t = 100,
    pad = 20
  )
colors <- c('#273658', '#E4781C', '#652B91', '#4CC48F')  
p <- plot_ly(width = 980,margin = m)
p <- add_trace(p,  name=trace1$name, type=trace1$type, x=trace1$x,marker = list(color = colors[1]))
p <- add_trace(p,  name=trace2$name, type=trace2$type,mode = trace2$mode,fill=trace2$fill,yaxis = trace2$yaxis, x=trace2$x, y=trace2$y,marker = list(color = colors[2]))
p <- layout(p, font=layout$font, title=layout$title, width=layout$width, xaxis=layout$xaxis, yaxis=layout$yaxis, height=layout$height, autosize=layout$autosize, yaxis2 = layout$yaxis2,hovermode = "compare"
            #margin = list( pad = 50, b = 90, l = 130, r = 50 )
            )
p_box <- plot_ly(x = df$RENDAPRESUMIDA, type = "box", name = "Box-Plot")
p_box <- layout(p_box, font=layout$font, title=layout$title, width=layout$width, xaxis=layout$xaxis, height=layout$height, autosize=layout$autosize, yaxis2 = layout$yaxis2,hovermode = "compare"
            #margin = list( pad = 50, b = 90, l = 130, r = 50 )
            )
 ss <- subplot(
  p,
  p_box,
  nrows = 2,
  shareX = TRUE
);ss
 
     
    })
  ))




```


# Valor.Benefício

```{r , echo=FALSE}

layout <- list(
  font = list(size = 18), 
  title = "Distribuição Valor.Benefício", 
  #width = 1099, 
  xaxis = list(
    #type = "log", 
    #range = c(0.30102999566398114, 2.6989700043360183), 
    ticks = "outside", 
    title = "Valor do Benficio", 
    nticks = 5, 
    showline = TRUE, 
    tickfont = list(size = 14), 
    autorange = TRUE, 
    gridcolor = "rgb(204, 204, 204)", 
    gridwidth = 2, 
    showticklabels = TRUE
  ), 
  yaxis = list(
    #type = "log", 
    #range = c(-0.9999999999999998, 2.0791812460476247), 
    ticks = "outside", 
    title = "Frequência", 
    nticks = 5, 
    showline = TRUE, 
    tickfont = list(size = 14), 
    autorange = TRUE, 
    gridcolor = "rgb(204, 204, 204)", 
    gridwidth = 2, 
    fixedrange = TRUE, 
    showticklabels = TRUE
  ), 
  yaxis2 = list(overlaying = "y", side = "right"),
  #height = 474, 
  autosize = TRUE
)



inputPanel(
  #textAreaInput(inputId = "bintext",label = "FAIXAS",value = string_bin),
  sliderInput(inputId = "range_vb",label = "Range Valor.Benefício",min = 0,max =max(dataframe$Valor.Benefício,na.rm = TRUE),value = c(500,5000),width = "100%",dragRange = TRUE)
)

 
fluidRow(column(width = 12,br(),br(),
                renderPlotly({
  df <- dataframe %>% dplyr::filter( (Valor.Benefício >=  input$range_vb[1]) & (Valor.Benefício < input$range_vb[2]))
 trace1 <- list(
  uid = "7a72bc", 
  name = "Valor.Benefício", 
  type = "histogram", 
  x = df$Valor.Benefício
)

trace2 <- list(
  uid = "7a72bc", 
  name = "Densidade", 
  type = "scatter", 
  mode = "lines",
  fill = "tozeroy",
  yaxis = "y2",
  x = density(df$Valor.Benefício)$x,
  y = density(df$Valor.Benefício)$y
)
   m <- list(
    l = 200,
    r = 50,
    b = 100,
    t = 100,
    pad = 20
  )
colors <- c('#273658', '#E4781C', '#652B91', '#4CC48F')  
p <- plot_ly(width = 980,margin = m)
p <- add_trace(p, uid=trace1$uid, name=trace1$name, type=trace1$type, x=trace1$x,marker = list(color = colors[1]))
p <- add_trace(p, uid=trace2$uid, name=trace2$name, type=trace2$type,mode = trace2$mode,fill=trace2$fill,yaxis = trace2$yaxis, x=trace2$x, y=trace2$y,marker = list(color = colors[2]))
p <- layout(p, font=layout$font, title=layout$title, width=layout$width, xaxis=layout$xaxis, yaxis=layout$yaxis, height=layout$height, autosize=layout$autosize, yaxis2 = layout$yaxis2,hovermode = "compare"
            #margin = list( pad = 50, b = 90, l = 130, r = 50 )
            )
p_box <- plot_ly(x = df$Valor.Benefício, type = "box", name = "Box-Plot")
p_box <- layout(p_box, font=layout$font, title=layout$title, width=layout$width, xaxis=layout$xaxis, height=layout$height, autosize=layout$autosize, yaxis2 = layout$yaxis2,hovermode = "compare"
            #margin = list( pad = 50, b = 90, l = 130, r = 50 )
            )
 ss <- subplot(
  p,
  p_box,
  nrows = 2,
  shareX = TRUE
);ss
 
     
    })
  ))




```

# Valor.Líquido

```{r , echo=FALSE}

layout <- list(
  font = list(size = 16), 
  title = "Distribuição Valor.Líquido", 
  #width = 1099, 
  xaxis = list(
    #type = "log", 
    #range = c(0.30102999566398114, 2.6989700043360183), 
    ticks = "outside", 
    title = "Valor.Líquido", 
    nticks = 5, 
    showline = TRUE, 
    tickfont = list(size = 14), 
    autorange = TRUE, 
    gridcolor = "rgb(204, 204, 204)", 
    gridwidth = 2, 
    showticklabels = TRUE
  ), 
  yaxis = list(
    #type = "log", 
    #range = c(-0.9999999999999998, 2.0791812460476247), 
    ticks = "outside", 
    title = "Frequência", 
    nticks = 5, 
    showline = TRUE, 
    tickfont = list(size = 14), 
    autorange = TRUE, 
    gridcolor = "rgb(204, 204, 204)", 
    gridwidth = 2, 
    fixedrange = TRUE, 
    showticklabels = TRUE
  ), 
  yaxis2 = list(overlaying = "y", side = "right"),
  #height = 474, 
  autosize = TRUE
)



inputPanel(
  #textAreaInput(inputId = "bintext",label = "FAIXAS",value = string_bin),
  sliderInput(inputId = "range_liq",label = "Range Valor.Líquido",min = 0,max =max(dataframe$Líquido,na.rm = TRUE),value = c(500,5000),width = "100%",dragRange = TRUE)
)

 
fluidRow(column(width = 12,br(),br(),
                renderPlotly({
  df <- dataframe %>% dplyr::filter( (Líquido >=  input$range_liq[1]) & (Líquido < input$range_liq[2]))
 trace1 <- list(
  uid = "7a72bc", 
  name = "Valor.Líquido", 
  type = "histogram", 
  x = df$Líquido
)

trace2 <- list(
  uid = "7a72bc", 
  name = "Densidade", 
  type = "scatter", 
  mode = "lines",
  fill = "tozeroy",
  yaxis = "y2",
  x = density(df$Líquido)$x,
  y = density(df$Líquido)$y
)
   m <- list(
    l = 200,
    r = 50,
    b = 100,
    t = 100,
    pad = 20
  )
colors <- c('#273658', '#E4781C', '#652B91', '#4CC48F')  
p <- plot_ly(width = 980,margin = m)
p <- add_trace(p, uid=trace1$uid, name=trace1$name, type=trace1$type, x=trace1$x,marker = list(color = colors[1]))
p <- add_trace(p, uid=trace2$uid, name=trace2$name, type=trace2$type,mode = trace2$mode,fill=trace2$fill,yaxis = trace2$yaxis, x=trace2$x, y=trace2$y,marker = list(color = colors[2]))
p <- layout(p, font=layout$font, title=layout$title, width=layout$width, xaxis=layout$xaxis, yaxis=layout$yaxis, height=layout$height, autosize=layout$autosize, yaxis2 = layout$yaxis2,hovermode = "compare"
            #margin = list( pad = 50, b = 90, l = 130, r = 50 )
            )
p_box <- plot_ly(x = df$Líquido, type = "box", name = "Box-Plot")
p_box <- layout(p_box, font=layout$font, title=layout$title, width=layout$width, xaxis=layout$xaxis, height=layout$height, autosize=layout$autosize, yaxis2 = layout$yaxis2,hovermode = "compare"
            #margin = list( pad = 50, b = 90, l = 130, r = 50 )
            )
 ss <- subplot(
  p,
  p_box,
  nrows = 2,
  shareX = TRUE
);ss
 
     
    })
  ))




```

# Valor.Consignado

```{r , echo=FALSE}

layout <- list(
  font = list(size = 16), 
  title = "Distribuição Valor.Consignado", 
  #width = 1099, 
  xaxis = list(
    #type = "log", 
    #range = c(0.30102999566398114, 2.6989700043360183), 
    ticks = "outside", 
    title = "Valor.Consignado", 
    nticks = 5, 
    showline = TRUE, 
    tickfont = list(size = 14), 
    autorange = TRUE, 
    gridcolor = "rgb(204, 204, 204)", 
    gridwidth = 2, 
    showticklabels = TRUE
  ), 
  yaxis = list(
    #type = "log", 
    #range = c(-0.9999999999999998, 2.0791812460476247), 
    ticks = "outside", 
    title = "Frequência", 
    nticks = 5, 
    showline = TRUE, 
    tickfont = list(size = 14), 
    autorange = TRUE, 
    gridcolor = "rgb(204, 204, 204)", 
    gridwidth = 2, 
    fixedrange = TRUE, 
    showticklabels = TRUE
  ), 
  yaxis2 = list(overlaying = "y", side = "right"),
  #height = 474, 
  autosize = TRUE
)



inputPanel(
  #textAreaInput(inputId = "bintext",label = "FAIXAS",value = string_bin),
  sliderInput(inputId = "range_consig",label = "Range Valor.Consignado",min = 0,max =max(dataframe$Valor.Consignado,na.rm = TRUE),value = c(500,5000),width = "800px",dragRange = TRUE)
)

 
fluidRow(column(width = 12,br(),br(),
                renderPlotly({
  df <- dataframe %>% dplyr::filter( (Valor.Consignado >=  input$range_consig[1]) & (Valor.Consignado < input$range_consig[2]))
 trace1 <- list(
  uid = "7a72bc", 
  name = "Valor.Consignado", 
  type = "histogram", 
  x = df$Valor.Consignado
)

trace2 <- list(
  uid = "7a72bc", 
  name = "Densidade", 
  type = "scatter", 
  mode = "lines",
  fill = "tozeroy",
  yaxis = "y2",
  x = density(df$Valor.Consignado)$x,
  y = density(df$Valor.Consignado)$y
)
   m <- list(
    l = 200,
    r = 50,
    b = 100,
    t = 100,
    pad = 20
  )
colors <- c('#273658', '#E4781C', '#652B91', '#4CC48F')  
p <- plot_ly(width = 980,margin = m)
p <- add_trace(p, uid=trace1$uid, name=trace1$name, type=trace1$type, x=trace1$x,marker = list(color = colors[1]))
p <- add_trace(p, uid=trace2$uid, name=trace2$name, type=trace2$type,mode = trace2$mode,fill=trace2$fill,yaxis = trace2$yaxis, x=trace2$x, y=trace2$y,marker = list(color = colors[2]))
p <- layout(p, font=layout$font, title=layout$title, width=layout$width, xaxis=layout$xaxis, yaxis=layout$yaxis, height=layout$height, autosize=layout$autosize, yaxis2 = layout$yaxis2,hovermode = "compare"
            #margin = list( pad = 50, b = 90, l = 130, r = 50 )
            )
p_box <- plot_ly(x = df$Valor.Consignado, type = "box", name = "Box-Plot")
p_box <- layout(p_box, font=layout$font, title=layout$title, width=layout$width, xaxis=layout$xaxis, height=layout$height, autosize=layout$autosize, yaxis2 = layout$yaxis2,hovermode = "compare"
            #margin = list( pad = 50, b = 90, l = 130, r = 50 )
            )
 ss <- subplot(
  p,
  p_box,
  nrows = 2,
  shareX = TRUE
);ss
 
     
    })
  ))




```

# Margem Consignável

```{r , echo=FALSE}

layout <- list(
  font = list(size = 16), 
  title = "Distribuição Margem.Consignável", 
  #width = 1099, 
  xaxis = list(
    #type = "log", 
    #range = c(0.30102999566398114, 2.6989700043360183), 
    ticks = "outside", 
    title = "Margem.Consignável", 
    nticks = 5, 
    showline = TRUE, 
    tickfont = list(size = 14), 
    autorange = TRUE, 
    gridcolor = "rgb(204, 204, 204)", 
    gridwidth = 2, 
    showticklabels = TRUE
  ), 
  yaxis = list(
    #type = "log", 
    #range = c(-0.9999999999999998, 2.0791812460476247), 
    ticks = "outside", 
    title = "Frequência", 
    nticks = 5, 
    showline = TRUE, 
    tickfont = list(size = 14), 
    autorange = TRUE, 
    gridcolor = "rgb(204, 204, 204)", 
    gridwidth = 2, 
    fixedrange = TRUE, 
    showticklabels = TRUE
  ), 
  yaxis2 = list(overlaying = "y", side = "right"),
  #height = 474, 
  autosize = TRUE
)



inputPanel(
  #textAreaInput(inputId = "bintext",label = "FAIXAS",value = string_bin),
  sliderInput(inputId = "range_marg_consig",label = "Range Margem",min = 0,max =max(dataframe$Margem.Consignável,na.rm = TRUE),value = c(500,5000),width = "800px",dragRange = TRUE)
)

 
fluidRow(column(width = 12,br(),br(),
                renderPlotly({
  df <- dataframe %>% dplyr::filter( (Margem.Consignável >=  input$range_marg_consig[1]) & (Margem.Consignável < input$range_consig[2]))
 trace1 <- list(
  uid = "7a72bc", 
  name = "Margem.Consignável", 
  type = "histogram", 
  x = df$Margem.Consignável
)

trace2 <- list(
  uid = "7a72bc", 
  name = "Densidade", 
  type = "scatter", 
  mode = "lines",
  fill = "tozeroy",
  yaxis = "y2",
  x = density(df$Margem.Consignável)$x,
  y = density(df$Margem.Consignável)$y
)
   m <- list(
    l = 200,
    r = 50,
    b = 100,
    t = 100,
    pad = 20
  )
colors <- c('#273658', '#E4781C', '#652B91', '#4CC48F')  
p <- plot_ly(width = 980,margin = m)
p <- add_trace(p, uid=trace1$uid, name=trace1$name, type=trace1$type, x=trace1$x,marker = list(color = colors[1]))
p <- add_trace(p, uid=trace2$uid, name=trace2$name, type=trace2$type,mode = trace2$mode,fill=trace2$fill,yaxis = trace2$yaxis, x=trace2$x, y=trace2$y,marker = list(color = colors[2]))
p <- layout(p, font=layout$font, title=layout$title, width=layout$width, xaxis=layout$xaxis, yaxis=layout$yaxis, height=layout$height, autosize=layout$autosize, yaxis2 = layout$yaxis2,hovermode = "compare"
            #margin = list( pad = 50, b = 90, l = 130, r = 50 )
            )
p_box <- plot_ly(x = df$Margem.Consignável, type = "box", name = "Box-Plot")
p_box <- layout(p_box, font=layout$font, title=layout$title, width=layout$width, xaxis=layout$xaxis, height=layout$height, autosize=layout$autosize, yaxis2 = layout$yaxis2,hovermode = "compare"
            #margin = list( pad = 50, b = 90, l = 130, r = 50 )
            )
 ss <- subplot(
  p,
  p_box,
  nrows = 2,
  shareX = TRUE
);ss
 
     
    })
  ))




```

# Margem.Disponível

```{r , echo=FALSE}

layout <- list(
  font = list(size = 16), 
  title = "Distribuição Margem.Disponível", 
  #width = 1099, 
  xaxis = list(
    #type = "log", 
    #range = c(0.30102999566398114, 2.6989700043360183), 
    ticks = "outside", 
    title = "Margem.Disponível", 
    nticks = 5, 
    showline = TRUE, 
    tickfont = list(size = 14), 
    autorange = TRUE, 
    gridcolor = "rgb(204, 204, 204)", 
    gridwidth = 2, 
    showticklabels = TRUE
  ), 
  yaxis = list(
    #type = "log", 
    #range = c(-0.9999999999999998, 2.0791812460476247), 
    ticks = "outside", 
    title = "Frequência", 
    nticks = 5, 
    showline = TRUE, 
    tickfont = list(size = 14), 
    autorange = TRUE, 
    gridcolor = "rgb(204, 204, 204)", 
    gridwidth = 2, 
    fixedrange = TRUE, 
    showticklabels = TRUE
  ), 
  yaxis2 = list(overlaying = "y", side = "right"),
  #height = 474, 
  autosize = TRUE
)



inputPanel(
  #textAreaInput(inputId = "bintext",label = "FAIXAS",value = string_bin),
  sliderInput(inputId = "range_marg_disp",label = "Range Margem.Disponível",min = 0,max =max(dataframe$Margem.Disponível,na.rm = TRUE),value = c(500,5000),width = "800px",dragRange = TRUE)
)

 
fluidRow(column(width = 12,br(),br(),
                renderPlotly({
  df <- dataframe %>% dplyr::filter( (Margem.Disponível >=  input$range_marg_disp[1]) & (Margem.Disponível < input$range_marg_disp[2]))
 trace1 <- list(
  uid = "7a72bc", 
  name = "Margem.Disponível", 
  type = "histogram", 
  x = df$Margem.Disponível
)

trace2 <- list(
  uid = "7a72bc", 
  name = "Densidade", 
  type = "scatter", 
  mode = "lines",
  fill = "tozeroy",
  yaxis = "y2",
  x = density(df$Margem.Disponível)$x,
  y = density(df$Margem.Disponível)$y
)
   m <- list(
    l = 200,
    r = 50,
    b = 100,
    t = 100,
    pad = 20
  )
colors <- c('#273658', '#E4781C', '#652B91', '#4CC48F')  
p <- plot_ly(width = 980,margin = m)
p <- add_trace(p, uid=trace1$uid, name=trace1$name, type=trace1$type, x=trace1$x,marker = list(color = colors[1]))
p <- add_trace(p, uid=trace2$uid, name=trace2$name, type=trace2$type,mode = trace2$mode,fill=trace2$fill,yaxis = trace2$yaxis, x=trace2$x, y=trace2$y,marker = list(color = colors[2]))
p <- layout(p, font=layout$font, title=layout$title, width=layout$width, xaxis=layout$xaxis, yaxis=layout$yaxis, height=layout$height, autosize=layout$autosize, yaxis2 = layout$yaxis2,hovermode = "compare"
            #margin = list( pad = 50, b = 90, l = 130, r = 50 )
            )
p_box <- plot_ly(x = df$Margem.Disponível, type = "box", name = "Box-Plot")
p_box <- layout(p_box, font=layout$font, title=layout$title, width=layout$width, xaxis=layout$xaxis, height=layout$height, autosize=layout$autosize, yaxis2 = layout$yaxis2,hovermode = "compare"
            #margin = list( pad = 50, b = 90, l = 130, r = 50 )
            )
 ss <- subplot(
  p,
  p_box,
  nrows = 2,
  shareX = TRUE
);ss
 
     
    })
  ))




```



# Matriz de Confusão entre Valor do Benefício Promobank e Renda Presumida (SPC)

```{r,echo=FALSE}

df <- dataframe %>% dplyr::filter(Valor.Benefício < 15000)


inputPanel(
  textAreaInput(inputId = "bintext",label = "FAIXAS",value = string_bin)
)

 renderHighchart({
       
        library(stringr)
        bin_cut <- "0;5000;10000;15000;20000;25000;30000;350000"
        string_bin <- input$bintext
        #print(input$bintext)
        bin_cut = str_split(bin_cut,pattern = ";") %>% as.data.frame
        colnames(bin_cut) <- "Range"
      
        bin_cut <- bin_cut$Range  %>% as.integer
        print(bin_cut)
        
        bin_cut <- seq(0,10500,500)
        
        df1     = cut(df$Valor.Benefício,breaks = bin_cut,right = T,include.lowest = F) 
        df2     = cut(df$RENDAPRESUMIDA,  breaks = bin_cut,right = T,include.lowest = F) 
        prop.table(table(df1,df2)) %>% apply( MARGIN = 2,FUN = cumsum)
        prop.table(table(df1,df2)) %>% apply( MARGIN = 1,FUN = cumsum)
        
        df3 = table(df1,df2) %>% as.data.frame %>% rename(RENDAPRESUMIDA = df2,Valor.Beneficio = df1) 

        #df3 = addmargins(table(df1,df2)) %>% as.data.frame %>% rename(RENDAPRESUMIDA = df2,Valor.Beneficio = df1) 
          minn =  table(df1,df2) %>% apply(MARGIN = 2,FUN = min) %>% min
          maxx =  table(df1,df2) %>% apply(MARGIN = 2,FUN = max) %>% max
          # levels(df3$RENDAPRESUMIDA)[levels(df3$RENDAPRESUMIDA)=="Sum"] <- "Soma RENDAPRESUMIDA"
          # levels(df3$Valor.Beneficio)[levels(df3$Valor.Beneficio)=="Sum"] <- "Soma Valor.Beneficio"
        
        # if(input$prop){
        #   #%>% rename(`SCORE ATUAL` = df2,BVS = df1)
        #   if(input$cumrow){
        #     df3 = (round(prop.table(table(df1,df2)),5)*100)  %>% addmargins %>% as.data.frame 
        #     df3 =  tapply(X = df3$Freq,INDEX = df3$df1,FUN = cumsum) %>% rename(`SCORE ATUAL` = df2,BVS = df1)
        #     minn =  prop.table(table(df1,df2)) %>% apply(MARGIN = 2,FUN = min) %>% min
        #     maxx =  prop.table(table(df1,df2)) %>% apply(MARGIN = 2,FUN = max) %>% max
        #     minn = minn*100
        #     maxx = maxx*100
        #     
        #     
        #   }else{
        #     
        #     df3 = addmargins(round(prop.table(table(df1,df2)),5)*100) %>% as.data.frame %>% rename(`SCORE ATUAL` = df2,BVS = df1)
        #     minn =  prop.table(table(df1,df2)) %>% apply(MARGIN = 2,FUN = min) %>% min
        #     maxx =  prop.table(table(df1,df2)) %>% apply(MARGIN = 2,FUN = max) %>% max
        #     minn = minn*100
        #     maxx = maxx*100
        #     levels(df3$BVS)[levels(df3$BVS)=="Sum"] <- "Soma BVS"
        #     levels(df3$`SCORE ATUAL`)[levels(df3$`SCORE ATUAL`)=="Sum"] <- "Soma Atual"
        #     
        #   }
        #  
        # }else{
        #   
        #   df3 = addmargins(table(df1,df2)) %>% as.data.frame %>% rename(`SCORE ATUAL` = df2,BVS = df1) 
        #   minn =  table(df1,df2) %>% apply(MARGIN = 2,FUN = min) %>% min
        #   maxx =  table(df1,df2) %>% apply(MARGIN = 2,FUN = max) %>% max
        #   levels(df3$BVS)[levels(df3$BVS)=="Sum"] <- "Soma BVS"
        #   levels(df3$`SCORE ATUAL`)[levels(df3$`SCORE ATUAL`)=="Sum"] <- "Soma Atual"
        # }
       
        
        
        coul <- heat.colors(nrow(df3))
        coul <- c(coul,"#FFFFFF")
        print(coul)
        # minn =  min(table(df1,df2) %>% apply(MARGIN = 2,FUN = min))
        # maxx =  max(table(df1,df2) %>% apply(MARGIN = 2,FUN = max))
        cat("MAximo:",maxx, "\n\nMinimo:",minn)
        df3
        df3 %>%
      hchart(type = "heatmap", hcaes(x = Valor.Beneficio, y = RENDAPRESUMIDA, value = "Freq"),dataLabels = list(enabled = TRUE)) %>%
            hc_xAxis(reversed=FALSE,opposite = TRUE,title = list(text = "Valor.Beneficio",style=list( color= '#000000',fontWeight= 'bold', fontSize= '18px')),
                     tickColor= 'red', labels = list(format = "{value}",
                                                     style=list(color="black",fontSize="14px"))) %>%
            hc_yAxis(reversed=TRUE,opposite = FALSE,title = list(text = "RENDAPRESUMIDA",style=list( color= '#000000',fontWeight= 'bold', fontSize= '18px')),
                     tickColor= 'red', labels = list(format = "{value}",
                                                     style=list(color="black",fontSize="14px"))) %>%
            hc_legend(layout = "vertical", verticalAlign = "middle", align = "right",itemStyle=list(fontSize="12px",color="white")) %>%
            hc_colorAxis(minColor =coul[nrow(df3)],
                         maxColor = coul[1],
                         min = minn,max=maxx
                         )
    })


```




```{r}


 # bin_cut <- "0;5000;10000;15000;20000;25000;30000;350000"
 #        string_bin <- input$bintext
 #        #print(input$bintext)
 #        bin_cut = str_split(bin_cut,pattern = ";") %>% as.data.frame
 #        colnames(bin_cut) <- "Range"
 #      
 #        bin_cut <- bin_cut$Range  %>% as.integer
 #        print(bin_cut)
        
        bin_cut <- seq(0,15500,500)
        
        df1     = cut(df$Valor.Benefício,breaks = bin_cut,right = T,include.lowest = F) 
        df2     = cut(df$RENDAPRESUMIDA,  breaks = bin_cut,right = T,include.lowest = F) 
        prop.table(table(df1,df2)) %>% apply( MARGIN = 2,FUN = cumsum)
        prop.table(table(df1,df2)) %>% apply( MARGIN = 1,FUN = cumsum)
        l1 <- levels(df1) %>% unique
        l2 <- levels(df2) %>% unique
        
        tab <- table(Valor.Beneficio = df1,RENDAPRESUMIDA = df2)
        cm  <- matrix(data = tab,nrow = 31,ncol = 31)
        # df3 = table(df1,df2) %>% as.data.frame %>% rename(RENDAPRESUMIDA = df2,Valor.Beneficio = df1) 

        renderPlotly({
  trace1 <- list(
  type = "heatmap", 
  x = l1, 
  y = l2, 
  zmax = 15500, 
  zmin = 0, 
  z = cm,
  autocolorscale = TRUE
)
data <- list(trace1)
layout <- list(
  title = "Matrix De Confusão", 
  width = 980, 
  xaxis = list(
    title = "Valor.Beneficio", 
    titlefont = list(
      size = 18, 
      color = "#7f7f7f"
    )
  ), 
  yaxis = list(
    title = "RENDAPRESUMIDA", 
    titlefont = list(
      size = 18, 
      color = "#7f7f7f"
    )
  ), 
  height = 980, 
  barmode = "overlay"
)
p <- plot_ly()
p <- add_trace(p, type=trace1$type, x=trace1$x, y=trace1$y, z=trace1$z, autocolorscale=trace1$autocolorscale)
p <- layout(p, title=layout$title, width=layout$width, xaxis=layout$xaxis, yaxis=layout$yaxis, height=layout$height, barmode=layout$barmode)
p
          
        })



```

# Embedded Application

It's also possible to embed an entire Shiny application within an R Markdown document using the `shinyAppDir` function. This example embeds a Shiny application located in another directory:

```{r tabsets, echo=FALSE}
shinyAppDir(
  system.file("examples/06_tabsets", package = "shiny"),
  options = list(
    width = "100%", height = 550
  )
)
```

Note the use of the `height` parameter to determine how much vertical space the embedded application should occupy.

You can also use the `shinyApp` function to define an application inline rather then in an external directory.

In all of R code chunks above the `echo = FALSE` attribute is used. This is to prevent the R code within the chunk from rendering in the document alongside the Shiny components.



