---
output:
  html_document:
    toc: true
    toc_depth: 2
    number_sections: true
runtime: shiny
# title: "Estudo Probank"
# output:
#   flexdashboard::flex_dashboard:
#     orientation: columns
#     social: menu
#     source_code: embed
# runtime: shiny
---

<style type="text/css">
.main-container {
  max-width: 1920px;
  margin-left: auto;
  margin-right: auto;
}
</style>

```{r setup, include=FALSE}
rm(list = ls())
knitr::opts_chunk$set(echo = TRUE)
library(stringr)
library(dplyr)
library(arules)
library(tidyr)
library(shiny)
library(highcharter)
library(shinythemes)
library(DT)
library(readxl)
library(highcharter)
library(stringr)
library(tidyverse)
library(RColorBrewer)
library(shinyWidgets)
library(viridis)
library(rdrop2)
library(plotly)

  axis.theme <- function(x.angle = 0,vjust=0,hjust=0.5,pos_leg="top",textsize = 10,lengend_title_size = 10,lengend_text_size = 8,title_size = 16){
  
  
  theme_bw()  +
    theme(
      axis.text.x = element_text(angle = x.angle,face = "bold",size = textsize,hjust=hjust, vjust=vjust),
      axis.text.y = element_text(angle = 0,face = "bold",size = textsize),
      legend.background = element_rect(fill = "transparent", colour = NA,size = 2),
      panel.background = element_rect(fill = "transparent", colour = NA),
      plot.background = element_rect(fill = "white", colour = NA),
      axis.title.x = element_text(colour = "black",size = textsize,face = "bold"),
      axis.title.y = element_text(colour = "black",size = textsize,face = "bold"),
      legend.title = element_text(colour = "black",size = lengend_title_size),
      legend.position = pos_leg,
      legend.text = element_text(colour = "black",size = lengend_text_size,face = "bold"),
      panel.grid = element_line(linetype="dashed"),
      panel.grid.major = element_line(colour = "gray"),
      title =element_text(size=title_size, face='bold',hjust = 0.5),
      plot.title = element_text(hjust = 0.5),
      axis.title = element_text(color="#000000", face="bold", size=textsize,lineheight = 2))
  
}


if(str_detect(string = getwd(),pattern = "marco")){
  
path = "C:\\Users\\marco\\OneDrive - Crefaz Financiamentos e Investimentos\\Paineis BI\\Relatorios\\PROMOBANK\\"
  
}else{
  
 path = "D:\\OneDrive - Crefaz Financiamentos e Investimentos\\Paineis BI\\Relatorios\\PROMOBANK\\"
  
}



dataframe <- read.csv(file = paste0(path,"crefaz_aposentados_backtest - higienizada_jan_2022.csv"),sep = ";",header = TRUE,encoding = 'utf-8')

df_rd_spc <- read.csv(file = paste0(path,"renda_pres_spc_2022.csv"),sep = ",",header = TRUE,encoding = 'utf-8')
colnames(df_rd_spc)[1] <- "RENDAPRESUMIDA"

dataframe <- dataframe %>% dplyr::distinct(CPF,`Espécie`,Dat..Nascimento,Cidade,Valor.Benefício,Líquido,.keep_all  = TRUE)

dataframe <- inner_join(x = dataframe,y = df_rd_spc,by = c("CPF"="CPFCNPJ"),)

df_rd_spc$CPFCNPJ <- as.character(df_rd_spc$CPFCNPJ)

df_rd_spc %>% dplyr::group_by(CPFCNPJ) %>% dplyr::summarise(n()) %>% dplyr::arrange(desc(`n()`))

dataframe <- dataframe %>% dplyr::distinct(CPF,`Espécie`,Dat..Nascimento,Cidade,Valor.Benefício,Líquido,.keep_all  = TRUE)

chars_p = c("R\\$", " ", "\\." , ",")
chars_r = c(  "",    "", "",   "." )
for (i in 1:length(chars_p)){
  
  dataframe$Líquido             = str_replace(string = dataframe$Líquido,pattern = chars_p[i],replacement = chars_r[i])
  
  dataframe$Margem.Consignável  = str_replace(string = dataframe$Margem.Consignável ,pattern = chars_p[i],replacement = chars_r[i])
  dataframe$Valor.Consignado    = str_replace(string = dataframe$Valor.Consignado ,pattern = chars_p[i],replacement = chars_r[i])
  dataframe$Margem.Disponível   = str_replace(string = dataframe$Margem.Disponível ,pattern = chars_p[i],replacement = chars_r[i])
  
}

dataframe$Líquido               =     dataframe$Líquido                  %>% as.numeric 
dataframe$Margem.Consignável    =     dataframe$Margem.Consignável       %>% as.numeric 
dataframe$Valor.Consignado      =     dataframe$Valor.Consignado         %>% as.numeric 
dataframe$Margem.Disponível     =     dataframe$Margem.Disponível        %>% as.numeric 
#dataframe$Valor.Parcela        = str_replace(string = dataframe$Valor.Parcela ,pattern = chars_p[i],replacement = chars_r[i])          %>% as.numeric 



dataframe$Margem.Consignável %>% range(na.rm = TRUE)

pos                             <- dataframe$Valor.Benefício %>% str_detect(pattern = "@") %>% which
dataframe$Valor.Benefício[pos]  <- dataframe$Margem.Consignável[pos]/0.35

pos                             <- dataframe$Uso.do.RMC %>% str_detect(pattern = "SIM|NAO") %>% which
aux                             <- dataframe$Uso.do.RMC[pos]
dataframe$Uso.do.RMC[pos]       <- dataframe$RMC[pos]
dataframe$RMC[pos]              <- aux

for (i in 1:length(chars_p)){
  
  dataframe$Uso.do.RMC          = str_replace(string = dataframe$Uso.do.RMC ,pattern = chars_p[i],replacement = chars_r[i])
  dataframe$Valor.Benefício     = str_replace(string = dataframe$Valor.Benefício ,pattern = chars_p[i],replacement = chars_r[i])
 # dataframe$Valor.Parcela      = str_replace(string = dataframe$Valor.Parcela ,pattern = chars_p[i],replacement = chars_r[i])
  
}

dataframe$Valor.Benefício       = str_replace(string = dataframe$Valor.Benefício ,pattern = chars_p[i],replacement = chars_r[i])        %>% as.numeric 
dataframe$Uso.do.RMC            = str_replace(string = dataframe$Uso.do.RMC ,pattern = chars_p[i],replacement = chars_r[i])             %>% as.numeric 

dataframe$Margem.Consignável    =     dataframe$Margem.Consignável    %>% replace_na(0)
dataframe$Líquido               =     dataframe$Líquido               %>% replace_na(0)
dataframe$Valor.Consignado      =     dataframe$Valor.Consignado      %>% replace_na(0)
dataframe$Margem.Disponível     =     dataframe$Margem.Disponível     %>% replace_na(0)
dataframe$Valor.Benefício       =     dataframe$Valor.Benefício       %>% replace_na(0)
dataframe$Uso.do.RMC            =     dataframe$Uso.do.RMC            %>% replace_na(0)

dataframe$`Faixa Líquido`               =arules::discretize(method = "cluster",breaks = 10,x = dataframe$Líquido)
dataframe$`Faixa Margem.Consignável`    =discretize(method = "cluster",breaks = 3,x = dataframe$Margem.Consignável)
dataframe$`Faixa Valor.Consignado`      =discretize(method = "cluster",breaks = 8,x = dataframe$Valor.Consignado)
dataframe$`Faixa Margem.Disponível`     =discretize(method = "cluster",breaks = 10,x = dataframe$Margem.Disponível)
dataframe$`Faixa Uso.do.RMC`            =discretize(method = "cluster",breaks = 5,x = dataframe$Uso.do.RMC) 




transform_levels <- function(x){
  levels_string <- x %>% unique %>% levels 
  levels_string <- sapply(X = levels_string,function(x) str_replace_all(string =  x,pattern = "\\[",replacement= ""))
  levels_string <- sapply(X = levels_string,function(x) str_replace_all(string =  x,pattern = "\\]",replacement= ""))
  levels_string <- sapply(X = levels_string,function(x) str_replace_all(string =  x,pattern = "\\)",replacement= ""))
  levels_string <- sapply(X = levels_string,function(x) str_replace_all(string =  x,pattern = "\\(",replacement= ""))
  levels_string <- sapply(X = levels_string,function(x) str_split(string = x,pattern = ",")) %>% as.data.frame
  levels_string <- c(levels_string[1,],levels_string[2,ncol(levels_string)]) %>% as.data.frame %>% t
  levels_string <- levels_string %>% as.numeric %>% round
  levels_string <- levels_string %>% unique
  levels_string
  
}


clean_levels <- function(df3,breaks= NULL,pos){
  
  #df3       <- remove_var_zero(df = df)  
  #pos       <- c(which(str_detect(string = colnames(df3),pattern = "Val" )),  which(str_detect(string = colnames(df3),pattern = "Qua")))
  df4       <- df3 %>% dplyr::mutate(across(.cols = pos,.fns = arules::discretize,dig.lab = 2,breaks = breaks,method = "frequency"))
  df_levels <- sapply(X = df4[,pos],FUN = transform_levels) 
  df5       <- df3
  
  for(i in 1:length(pos)){
    
    df5[,pos[i]]<- arules::discretize(x = df3[,pos[i]],method = "fixed",breaks = df_levels[[i]])
  }
  
  
  return(df5)
  
  
}




l1  = dataframe$`Faixa Líquido` %>% transform_levels
l2  = dataframe$`Faixa Margem.Consignável` %>% transform_levels
l3  = dataframe$`Faixa Valor.Consignado` %>% transform_levels
l4  = dataframe$`Faixa Margem.Disponível` %>% transform_levels
l5  = dataframe$`Faixa Uso.do.RMC` %>% transform_levels


dataframe$`Faixa Líquido`               = paste0(discretize(method = "fixed",breaks = l1,x = dataframe$Líquido,labels = FALSE),discretize(method = "fixed",breaks = l1,x = dataframe$Líquido))
dataframe$`Faixa Margem.Consignável`    = paste0(discretize(method = "fixed",breaks = l2,x = dataframe$Margem.Consignável,labels = FALSE),discretize(method = "fixed",breaks = l2,x = dataframe$Margem.Consignável))
dataframe$`Faixa Valor.Consignado`      = paste0(discretize(method = "fixed",breaks = l3,x = dataframe$Valor.Consignado,labels = FALSE),discretize(method = "fixed",breaks = l3,x = dataframe$Valor.Consignado))
dataframe$`Faixa Margem.Disponível`     = paste0(discretize(method = "fixed",breaks = l4,x = dataframe$Margem.Disponível,labels = FALSE),discretize(method = "fixed",breaks = l4,x = dataframe$Margem.Disponível))
dataframe$`Faixa Uso.do.RMC`            = paste0(discretize(method = "fixed",breaks = l5,x = dataframe$Uso.do.RMC,labels = FALSE),discretize(method = "fixed",breaks = l5,x = dataframe$Uso.do.RMC))


dataframe$`R Faixa Líquido`             = discretize(method = "fixed",breaks = l1,x = dataframe$Líquido,labels = FALSE)         
dataframe$`R Faixa Margem.Consignável`  = discretize(method = "fixed",breaks = l2,x = dataframe$Margem.Consignável,labels = FALSE)
dataframe$`R Faixa Valor.Consignado`    = discretize(method = "fixed",breaks = l3,x = dataframe$Valor.Consignado,labels = FALSE)   
dataframe$`R Faixa Margem.Disponível`   = discretize(method = "fixed",breaks = l4,x = dataframe$Margem.Disponível,labels = FALSE)  
dataframe$`R Faixa Uso.do.RMC`          = discretize(method = "fixed",breaks = l5,x = dataframe$Uso.do.RMC,labels = FALSE)
dataframe$Valor.Benefício





string_bin <- "-1;1;605;660;770;1000"
```

# Definições do Estudo

Segue base de aposentados enriquecida pela Promobank, favor elaborar um estudo do comprometimento de renda desta classificação para determinar o comportamento de pagamento. Alguns pontos importantes e esperados como resposta:



* **Diferença do comprometimento de renda entre as rendas presumidas do SPC e Promobank (pode-se usar uma matriz com ambas e resultado por inadimplência)**

* **Verificar se tem divisão por produto;**

* **Macro faixa de renda e quebras mais detalhadas (Usar funcionalidade de Drill Down);**

* **Usar conceito de Inadimplência por visão de atraso, Sinistro 3 e Sinistro 6;**

* **Verificar se variáveis de região garante uma separação maior.**

* **Espera-se com estudo reavaliar e definir novos cortes de valores para esta classe.**

# RENDAS 


# RENDAPRESUMIDA

```{r , echo=FALSE}

layout <- list(
  title = NULL,
  xaxis = list(
    ticks = "outside", 
    title = "RENDAPRESUMIDA", 
    nticks = 5, 
    showline = TRUE, 
    tickfont = list(size = 14), 
    autorange = TRUE, 
    gridcolor = "rgb(204, 204, 204)", 
    gridwidth = 2, 
    showticklabels = TRUE
  ), 
  yaxis = list(
    #type = "log", 
    #range = c(-0.9999999999999998, 2.0791812460476247), 
    ticks = "outside", 
    title = "Frequência", 
    nticks = 5, 
    showline = TRUE, 
    tickfont = list(size = 14), 
    autorange = TRUE, 
    gridcolor = "rgb(204, 204, 204)", 
    gridwidth = 2, 
    fixedrange = TRUE, 
    showticklabels = TRUE
  ), 
  yaxis2 = list(overlaying = "y", side = "right"),
  #height = 474, 
  autosize = TRUE
)



inputPanel(
  #textAreaInput(inputId = "bintext",label = "FAIXAS",value = string_bin),
  sliderInput(inputId = "range_rend_pres",label = "Range RENDAPRESUMIDA",min = 0,max =max(dataframe$RENDAPRESUMIDA,na.rm = TRUE),value = c(500,5000),width = "100%",dragRange = TRUE)
)

 
fluidRow(column(width = 12,br(),br(),
                renderPlotly({
  df <- dataframe %>% dplyr::filter( (RENDAPRESUMIDA >=  input$range_rend_pres[1]) & (RENDAPRESUMIDA < input$range_rend_pres[2]))

   trace1 <- list(
  name = "RENDAPRESUMIDA", 
  type = "histogram", 
  x = df$RENDAPRESUMIDA
)

trace2 <- list(
  name = "Densidade", 
  type = "scatter", 
  mode = "lines",
  fill = "tozeroy",
  yaxis = "y2",
  x = density(df$RENDAPRESUMIDA)$x,
  y = density(df$RENDAPRESUMIDA)$y
)
   m <- list(
    l = 200,
    r = 50,
    b = 100,
    t = 100,
    pad = 20
  )
colors <- c('#273658', '#E4781C', '#652B91', '#4CC48F')  
p <- plot_ly(width = 980,margin = m)
p <- add_trace(p,  name=trace1$name, type=trace1$type, x=trace1$x,marker = list(color = colors[1]))
p <- add_trace(p,  name=trace2$name, type=trace2$type,mode = trace2$mode,fill=trace2$fill,yaxis = trace2$yaxis, x=trace2$x, y=trace2$y,marker = list(color = colors[2]))
p <- layout(p, font=layout$font, width=layout$width, xaxis=layout$xaxis, yaxis=layout$yaxis, height=layout$height, autosize=layout$autosize, yaxis2 = layout$yaxis2,hovermode = "compare"
            #margin = list( pad = 50, b = 90, l = 130, r = 50 )
            )
p_box <- plot_ly(x = df$RENDAPRESUMIDA, type = "box", name = "Box-Plot")
p_box <- layout(p_box, font=layout$font,  width=layout$width,  height=layout$height, autosize=layout$autosize, yaxis2 = layout$yaxis2,hovermode = "compare"
            #margin = list( pad = 50, b = 90, l = 130, r = 50 )
            )
 ss <- subplot(
  p,
  p_box,
  nrows = 2,
  shareX = TRUE
);ss
 
     
    })
  ))




```



# Valor.Benefício

```{r , echo=FALSE}

layout <- list(
  title = NULL, 
  #width = 1099, 
  xaxis = list(
    #type = "log", 
    #range = c(0.30102999566398114, 2.6989700043360183), 
    ticks = "outside", 
    title = "Valor do Benficio", 
    nticks = 5, 
    showline = TRUE, 
    tickfont = list(size = 14), 
    autorange = TRUE, 
    gridcolor = "rgb(204, 204, 204)", 
    gridwidth = 2, 
    showticklabels = TRUE
  ), 
  yaxis = list(
    #type = "log", 
    #range = c(-0.9999999999999998, 2.0791812460476247), 
    ticks = "outside", 
    title = "Frequência", 
    nticks = 5, 
    showline = TRUE, 
    tickfont = list(size = 14), 
    autorange = TRUE, 
    gridcolor = "rgb(204, 204, 204)", 
    gridwidth = 2, 
    fixedrange = TRUE, 
    showticklabels = TRUE
  ), 
  yaxis2 = list(overlaying = "y", side = "right"),
  #height = 474, 
  autosize = TRUE
)



inputPanel(
  #textAreaInput(inputId = "bintext",label = "FAIXAS",value = string_bin),
  sliderInput(inputId = "range_vb",label = "Range Valor.Benefício",min = 0,max =max(dataframe$Valor.Benefício,na.rm = TRUE),value = c(500,5000),width = "100%",dragRange = TRUE)
)

 
fluidRow(column(width = 12,br(),br(),
                renderPlotly({
  df <- dataframe %>% dplyr::filter( (Valor.Benefício >=  input$range_vb[1]) & (Valor.Benefício < input$range_vb[2]))
 trace1 <- list(
  uid = "7a72bc", 
  name = "Valor.Benefício", 
  type = "histogram", 
  x = df$Valor.Benefício
)

trace2 <- list(
  uid = "7a72bc", 
  name = "Densidade", 
  type = "scatter", 
  mode = "lines",
  fill = "tozeroy",
  yaxis = "y2",
  x = density(df$Valor.Benefício)$x,
  y = density(df$Valor.Benefício)$y
)
   m <- list(
    l = 200,
    r = 50,
    b = 100,
    t = 100,
    pad = 20
  )
colors <- c('#273658', '#E4781C', '#652B91', '#4CC48F')  
p <- plot_ly(width = 980,margin = m)
p <- add_trace(p, uid=trace1$uid, name=trace1$name, type=trace1$type, x=trace1$x,marker = list(color = colors[1]))
p <- add_trace(p, uid=trace2$uid, name=trace2$name, type=trace2$type,mode = trace2$mode,fill=trace2$fill,yaxis = trace2$yaxis, x=trace2$x, y=trace2$y,marker = list(color = colors[2]))
p <- layout(p, font=layout$font, width=layout$width, yaxis=layout$yaxis, height=layout$height, autosize=layout$autosize, yaxis2 = layout$yaxis2,hovermode = "compare"
            #margin = list( pad = 50, b = 90, l = 130, r = 50 )
            )
p_box <- plot_ly(x = df$Valor.Benefício, type = "box", name = "Box-Plot")
p_box <- layout(p_box, font=layout$font, width=layout$width, height=layout$height, autosize=layout$autosize, yaxis2 = layout$yaxis2,hovermode = "compare"
            #margin = list( pad = 50, b = 90, l = 130, r = 50 )
            )
 ss <- subplot(
  p,
  p_box,
  nrows = 2,
  shareX = TRUE
);ss
 
     
    })
  ))




```

# Valor.Líquido

```{r , echo=FALSE}

layout <- list(
  font = list(size = 16), 
  title = "Distribuição Valor.Líquido", 
  #width = 1099, 
  xaxis = list(
    #type = "log", 
    #range = c(0.30102999566398114, 2.6989700043360183), 
    ticks = "outside", 
    title = "Valor.Líquido", 
    nticks = 5, 
    showline = TRUE, 
    tickfont = list(size = 14), 
    autorange = TRUE, 
    gridcolor = "rgb(204, 204, 204)", 
    gridwidth = 2, 
    showticklabels = TRUE
  ), 
  yaxis = list(
    #type = "log", 
    #range = c(-0.9999999999999998, 2.0791812460476247), 
    ticks = "outside", 
    title = "Frequência", 
    nticks = 5, 
    showline = TRUE, 
    tickfont = list(size = 14), 
    autorange = TRUE, 
    gridcolor = "rgb(204, 204, 204)", 
    gridwidth = 2, 
    fixedrange = TRUE, 
    showticklabels = TRUE
  ), 
  yaxis2 = list(overlaying = "y", side = "right"),
  #height = 474, 
  autosize = TRUE
)



inputPanel(
  #textAreaInput(inputId = "bintext",label = "FAIXAS",value = string_bin),
  sliderInput(inputId = "range_liq",label = "Range Valor.Líquido",min = 0,max =max(dataframe$Líquido,na.rm = TRUE),value = c(500,5000),width = "100%",dragRange = TRUE)
)

 
fluidRow(column(width = 12,br(),br(),
                renderPlotly({
  df <- dataframe %>% dplyr::filter( (Líquido >=  input$range_liq[1]) & (Líquido < input$range_liq[2]))
 trace1 <- list(
  uid = "7a72bc", 
  name = "Valor.Líquido", 
  type = "histogram", 
  x = df$Líquido
)

trace2 <- list(
  uid = "7a72bc", 
  name = "Densidade", 
  type = "scatter", 
  mode = "lines",
  fill = "tozeroy",
  yaxis = "y2",
  x = density(df$Líquido)$x,
  y = density(df$Líquido)$y
)
   m <- list(
    l = 200,
    r = 50,
    b = 100,
    t = 100,
    pad = 20
  )
colors <- c('#273658', '#E4781C', '#652B91', '#4CC48F')  
p <- plot_ly(width = 980,margin = m)
p <- add_trace(p, uid=trace1$uid, name=trace1$name, type=trace1$type, x=trace1$x,marker = list(color = colors[1]))
p <- add_trace(p, uid=trace2$uid, name=trace2$name, type=trace2$type,mode = trace2$mode,fill=trace2$fill,yaxis = trace2$yaxis, x=trace2$x, y=trace2$y,marker = list(color = colors[2]))
p <- layout(p, font=layout$font, title=layout$title, width=layout$width,yaxis=layout$yaxis, height=layout$height, autosize=layout$autosize, yaxis2 = layout$yaxis2,hovermode = "compare"
            #margin = list( pad = 50, b = 90, l = 130, r = 50 )
            )
p_box <- plot_ly(x = df$Líquido, type = "box", name = "Box-Plot")
p_box <- layout(p_box, font=layout$font, title=layout$title, width=layout$width,  height=layout$height, autosize=layout$autosize, yaxis2 = layout$yaxis2,hovermode = "compare"
            #margin = list( pad = 50, b = 90, l = 130, r = 50 )
            )
 ss <- subplot(
  p,
  p_box,
  nrows = 2,
  shareX = TRUE
);ss
 
     
    })
  ))




```




# Valor.Consignado

```{r , echo=FALSE}

layout <- list(
  font = list(size = 16), 
  title = "Distribuição Valor.Consignado", 
  #width = 1099, 
  xaxis = list(
    #type = "log", 
    #range = c(0.30102999566398114, 2.6989700043360183), 
    ticks = "outside", 
    title = "Valor.Consignado", 
    nticks = 5, 
    showline = TRUE, 
    tickfont = list(size = 14), 
    autorange = TRUE, 
    gridcolor = "rgb(204, 204, 204)", 
    gridwidth = 2, 
    showticklabels = TRUE
  ), 
  yaxis = list(
    #type = "log", 
    #range = c(-0.9999999999999998, 2.0791812460476247), 
    ticks = "outside", 
    title = "Frequência", 
    nticks = 5, 
    showline = TRUE, 
    tickfont = list(size = 14), 
    autorange = TRUE, 
    gridcolor = "rgb(204, 204, 204)", 
    gridwidth = 2, 
    fixedrange = TRUE, 
    showticklabels = TRUE
  ), 
  yaxis2 = list(overlaying = "y", side = "right"),
  #height = 474, 
  autosize = TRUE
)



inputPanel(
  #textAreaInput(inputId = "bintext",label = "FAIXAS",value = string_bin),
  sliderInput(inputId = "range_consig",label = "Range Valor.Consignado",min = 0,max =max(dataframe$Valor.Consignado,na.rm = TRUE),value = c(500,5000),width = "800px",dragRange = TRUE)
)

 
fluidRow(column(width = 12,br(),br(),
                renderPlotly({
  df <- dataframe %>% dplyr::filter( (Valor.Consignado >=  input$range_consig[1]) & (Valor.Consignado < input$range_consig[2]))
 trace1 <- list(
  uid = "7a72bc", 
  name = "Valor.Consignado", 
  type = "histogram", 
  x = df$Valor.Consignado
)

trace2 <- list(
  uid = "7a72bc", 
  name = "Densidade", 
  type = "scatter", 
  mode = "lines",
  fill = "tozeroy",
  yaxis = "y2",
  x = density(df$Valor.Consignado)$x,
  y = density(df$Valor.Consignado)$y
)
   m <- list(
    l = 200,
    r = 50,
    b = 100,
    t = 100,
    pad = 20
  )
colors <- c('#273658', '#E4781C', '#652B91', '#4CC48F')  
p <- plot_ly(width = 980,margin = m)
p <- add_trace(p, uid=trace1$uid, name=trace1$name, type=trace1$type, x=trace1$x,marker = list(color = colors[1]))
p <- add_trace(p, uid=trace2$uid, name=trace2$name, type=trace2$type,mode = trace2$mode,fill=trace2$fill,yaxis = trace2$yaxis, x=trace2$x, y=trace2$y,marker = list(color = colors[2]))
p <- layout(p, font=layout$font, title=layout$title, width=layout$width, yaxis=layout$yaxis, height=layout$height, autosize=layout$autosize, yaxis2 = layout$yaxis2,hovermode = "compare"
            #margin = list( pad = 50, b = 90, l = 130, r = 50 )
            )
p_box <- plot_ly(x = df$Valor.Consignado, type = "box", name = "Box-Plot")
p_box <- layout(p_box, font=layout$font, title=layout$title, width=layout$width,  height=layout$height, autosize=layout$autosize, yaxis2 = layout$yaxis2,hovermode = "compare"
            #margin = list( pad = 50, b = 90, l = 130, r = 50 )
            )
 ss <- subplot(
  p,
  p_box,
  nrows = 2,
  shareX = TRUE
);ss
 
     
    })
  ))




```

# Margem Consignável

```{r , echo=FALSE}

layout <- list(
  xaxis = list(
    #type = "log", 
    #range = c(0.30102999566398114, 2.6989700043360183), 
    ticks = "outside", 
    title = "Margem.Consignável", 
    nticks = 5, 
    showline = TRUE, 
    tickfont = list(size = 14), 
    autorange = TRUE, 
    gridcolor = "rgb(204, 204, 204)", 
    gridwidth = 2, 
    showticklabels = TRUE
  ), 
  yaxis = list(
    #type = "log", 
    #range = c(-0.9999999999999998, 2.0791812460476247), 
    ticks = "outside", 
    title = "Frequência", 
    nticks = 5, 
    showline = TRUE, 
    tickfont = list(size = 14), 
    autorange = TRUE, 
    gridcolor = "rgb(204, 204, 204)", 
    gridwidth = 2, 
    fixedrange = TRUE, 
    showticklabels = TRUE
  ), 
  yaxis2 = list(overlaying = "y", side = "right"),
  #height = 474, 
  autosize = TRUE
)



inputPanel(
  #textAreaInput(inputId = "bintext",label = "FAIXAS",value = string_bin),
  sliderInput(inputId = "range_marg_consig",label = "Range Margem",min = 0,max =max(dataframe$Margem.Consignável,na.rm = TRUE),value = c(500,5000),width = "800px",dragRange = TRUE)
)

 
fluidRow(column(width = 12,br(),br(),
                renderPlotly({
  df <- dataframe %>% dplyr::filter( (Margem.Consignável >=  input$range_marg_consig[1]) & (Margem.Consignável < input$range_consig[2]))
 trace1 <- list(
  uid = "7a72bc", 
  name = "Margem.Consignável", 
  type = "histogram", 
  x = df$Margem.Consignável
)

trace2 <- list(
  uid = "7a72bc", 
  name = "Densidade", 
  type = "scatter", 
  mode = "lines",
  fill = "tozeroy",
  yaxis = "y2",
  x = density(df$Margem.Consignável)$x,
  y = density(df$Margem.Consignável)$y
)
   m <- list(
    l = 200,
    r = 50,
    b = 100,
    t = 100,
    pad = 20
  )
colors <- c('#273658', '#E4781C', '#652B91', '#4CC48F')  
p <- plot_ly(width = 980,margin = m)
p <- add_trace(p, uid=trace1$uid, name=trace1$name, type=trace1$type, x=trace1$x,marker = list(color = colors[1]))
p <- add_trace(p, uid=trace2$uid, name=trace2$name, type=trace2$type,mode = trace2$mode,fill=trace2$fill,yaxis = trace2$yaxis, x=trace2$x, y=trace2$y,marker = list(color = colors[2]))
p <- layout(p, font=layout$font, title=layout$title, width=layout$width,  yaxis=layout$yaxis, height=layout$height, autosize=layout$autosize, yaxis2 = layout$yaxis2,hovermode = "compare"
            #margin = list( pad = 50, b = 90, l = 130, r = 50 )
            )
p_box <- plot_ly(x = df$Margem.Consignável, type = "box", name = "Box-Plot")
p_box <- layout(p_box, font=layout$font, title=layout$title, width=layout$width, height=layout$height, autosize=layout$autosize, yaxis2 = layout$yaxis2,hovermode = "compare"
            #margin = list( pad = 50, b = 90, l = 130, r = 50 )
            )
 ss <- subplot(
  p,
  p_box,
  nrows = 2,
  shareX = TRUE
);ss
 
     
    })
  ))




```

# Margem.Disponível

```{r , echo=FALSE}

layout <- list(
  xaxis = list(
    #type = "log", 
    #range = c(0.30102999566398114, 2.6989700043360183), 
    ticks = "outside", 
    title = "Margem.Disponível", 
    nticks = 5, 
    showline = TRUE, 
    tickfont = list(size = 14), 
    autorange = TRUE, 
    gridcolor = "rgb(204, 204, 204)", 
    gridwidth = 2, 
    showticklabels = TRUE
  ), 
  yaxis = list(
    #type = "log", 
    #range = c(-0.9999999999999998, 2.0791812460476247), 
    ticks = "outside", 
    title = "Frequência", 
    nticks = 5, 
    showline = TRUE, 
    tickfont = list(size = 14), 
    autorange = TRUE, 
    gridcolor = "rgb(204, 204, 204)", 
    gridwidth = 2, 
    fixedrange = TRUE, 
    showticklabels = TRUE
  ), 
  yaxis2 = list(overlaying = "y", side = "right"),
  #height = 474, 
  autosize = TRUE
)



inputPanel(
  #textAreaInput(inputId = "bintext",label = "FAIXAS",value = string_bin),
  sliderInput(inputId = "range_marg_disp",label = "Range Margem.Disponível",min = 0,max =max(dataframe$Margem.Disponível,na.rm = TRUE),value = c(500,5000),width = "800px",dragRange = TRUE)
)

 
fluidRow(column(width = 12,br(),br(),
                renderPlotly({
  df <- dataframe %>% dplyr::filter( (Margem.Disponível >=  input$range_marg_disp[1]) & (Margem.Disponível < input$range_marg_disp[2]))
 trace1 <- list(
  uid = "7a72bc", 
  name = "Margem.Disponível", 
  type = "histogram", 
  x = df$Margem.Disponível
)

trace2 <- list(
  uid = "7a72bc", 
  name = "Densidade", 
  type = "scatter", 
  mode = "lines",
  fill = "tozeroy",
  yaxis = "y2",
  x = density(df$Margem.Disponível)$x,
  y = density(df$Margem.Disponível)$y
)
   m <- list(
    l = 200,
    r = 50,
    b = 100,
    t = 100,
    pad = 20
  )
colors <- c('#273658', '#E4781C', '#652B91', '#4CC48F')  
p <- plot_ly(width = 980,margin = m)
p <- add_trace(p, uid=trace1$uid, name=trace1$name, type=trace1$type, x=trace1$x,marker = list(color = colors[1]))
p <- add_trace(p, uid=trace2$uid, name=trace2$name, type=trace2$type,mode = trace2$mode,fill=trace2$fill,yaxis = trace2$yaxis, x=trace2$x, y=trace2$y,marker = list(color = colors[2]))
p <- layout(p, font=layout$font, title=layout$title, width=layout$width, yaxis=layout$yaxis, height=layout$height, autosize=layout$autosize, yaxis2 = layout$yaxis2,hovermode = "compare"
            #margin = list( pad = 50, b = 90, l = 130, r = 50 )
            )
p_box <- plot_ly(x = df$Margem.Disponível, type = "box", name = "Box-Plot")
p_box <- layout(p_box, font=layout$font, title=layout$title, width=layout$width,  height=layout$height, autosize=layout$autosize, yaxis2 = layout$yaxis2,hovermode = "compare"
            #margin = list( pad = 50, b = 90, l = 130, r = 50 )
            )
 ss <- subplot(
  p,
  p_box,
  nrows = 2,
  shareX = TRUE
);ss
 
     
    })
  ))




```



# Matriz de Confusão entre Valor do Benefício Promobank e Renda Presumida (SPC)


```{r,echo=FALSE,include=FALSE, warning=FALSE}

# 
#  # bin_cut <- "0;5000;10000;15000;20000;25000;30000;350000"
#  #        string_bin <- input$bintext
#  #        #print(input$bintext)
#  #        bin_cut = str_split(bin_cut,pattern = ";") %>% as.data.frame
#  #        colnames(bin_cut) <- "Range"
#  #      
#  #        bin_cut <- bin_cut$Range  %>% as.integer
#  #        print(bin_cut)
#         df <- dataframe %>% dplyr::filter(Valor.Benefício < 15000)
#         bin_cut <- seq(0,15500,500)
#         
#         df1     = cut(df$Valor.Benefício,breaks = bin_cut,right = T,include.lowest = F) 
#         df2     = cut(df$RENDAPRESUMIDA,  breaks = bin_cut,right = T,include.lowest = F) 
#         # prop.table(table(df1,df2)) %>% apply( MARGIN = 2,FUN = cumsum)
#         # prop.table(table(df1,df2)) %>% apply( MARGIN = 1,FUN = cumsum)
#         l1 <- levels(df1) %>% unique
#         l2 <- levels(df2) %>% unique
#         
#         tab <- table(Valor.Beneficio = df1,RENDAPRESUMIDA = df2)
#         cm  <- matrix(data = tab,nrow = 31,ncol = 31)
#         # df3 = table(df1,df2) %>% as.data.frame %>% rename(RENDAPRESUMIDA = df2,Valor.Beneficio = df1) 
# 
#         renderPlotly({
#   trace1 <- list(
#   type = "heatmap", 
#   x = l1, 
#   y = l2, 
#   zmax = 15500, 
#   zmin = 0, 
#   z = cm,
#   autocolorscale = TRUE
# )
# data <- list(trace1)
# layout <- list(
#   title = "Matrix De Confusão", 
#   width = 980, 
#   xaxis = list(
#     title = "Valor.Beneficio", 
#     titlefont = list(
#       size = 18, 
#       color = "#7f7f7f"
#     )
#   ), 
#   yaxis = list(
#     title = "RENDAPRESUMIDA", 
#     titlefont = list(
#       size = 18, 
#       color = "#7f7f7f"
#     )
#   ), 
#   height = 640, 
#   barmode = "overlay"
# )
# p <- plot_ly()
# p <- add_trace(p, type=trace1$type, x=trace1$x, y=trace1$y, z=trace1$z, autocolorscale=trace1$autocolorscale)
# p <- layout(p, title=layout$title, width=layout$width, xaxis=layout$xaxis, yaxis=layout$yaxis, height=layout$height, barmode=layout$barmode)
# p
#           
#         })
# 


```


<div>
```{r,echo=FALSE, warning=FALSE,message=FALSE}


library(arules)
library(multdiscretization)
library(dplyr)
library(ggplot2)
   
inputPanel(numericInput(inputId = "cut_renda",label = "Corte da Renda",min = 0,value = 10000,max = 60000),
           numericInput(inputId = "step",label = "Corte da Renda",min = 0,value = 250,max = 1000))

renderPlotly({
  
  df <- dataframe %>% dplyr::filter(Valor.Benefício < input$cut_renda)
   
        bin_cut <- seq(0,input$cut_renda,input$step)
        
        df1     = cut(df$Valor.Benefício,breaks = bin_cut,right = T,include.lowest = F) 
        df2     = cut(df$RENDAPRESUMIDA,  breaks = bin_cut,right = T,include.lowest = F) 
        l1 <- levels(df1) %>% unique
        l2 <- levels(df2) %>% unique
        tab <- table(Valor.Beneficio = df1,RENDAPRESUMIDA = df2)
        # cm  <- matrix(data = tab,nrow = 31,ncol = 31)

        
      




cf_matrix = table(Valor.Beneficio = df1,RENDAPRESUMIDA = df2) %>% as.data.frame

p_dist <- ggplot(cf_matrix, aes(x = Valor.Beneficio, y = RENDAPRESUMIDA, fill = Freq)) +
  geom_tile(color = "black") +
  labs(title = "Distribuição de Clientes por faixa de Score")+
  geom_text(aes(label = Freq), color = "white", size = 3) +
     scale_x_discrete(position = "top") +
     scale_y_discrete(limits = rev)+
  scale_fill_gradient(low = "darkblue", high = "red",name = "UVI") +
  axis.theme(pos_leg = "none",textsize = 8,title_size = 10,x.angle = 45,vjust= -0.5,hjust=0)

  
ggplotly(p_dist)
  
})



```

</div>

# Acumulado



<div>
```{r, echo=FALSE, warning=FALSE}

inputPanel(numericInput(inputId = "cut_renda1",label = "Corte da Renda",min = 0,value = 10000,max = 60000))

renderPlotly({
  df <- dataframe %>% dplyr::filter(Valor.Benefício < input$cut_renda1)
  df_bons <- df$Valor.Benefício
df_maus <- df$RENDAPRESUMIDA

#seq_score <- seq(0,as.numeric(input$cut_renda1),1)
seq_score <- seq(0,10500,1)

v_bons <- df_bons %>% sort
v_maus <- df_maus %>% sort

cumvalbom <- c()
for(i  in 1:length(seq_score)){

 cumvalbom[i] <- ( (v_bons < seq_score[i]) %>% mean(na.rm = TRUE))


}
cumvalmau <- c()
for(i  in 1:length(seq_score)){

  cumvalmau[i] <- ( (v_maus < seq_score[i]) %>% mean(na.rm = TRUE))


}
 
df_acumulado <- data.frame(SCORE = seq_score,`Acumulado Bom` = cumvalbom,`Acumulado Mau` = cumvalmau)
  


# v_bons <- df_bons %>% dplyr::arrange(PREDICT_INV) %>% dplyr::select(PREDICT_INV)
# v_maus <- df_maus %>% dplyr::arrange(PREDICT_INV) %>% dplyr::select(PREDICT_INV)
# cumvalbom <- c()
# for(i  in 1:length(seq_score)){
#
#   cumvalbom[i] <- ( (v_bons < seq_score[i]) %>% mean)
#
#
# }
# cumvalmau <- c()
# for(i  in 1:length(seq_score)){
#
#   cumvalmau[i] <- ( (v_maus < seq_score[i]) %>% mean)
#
#
# }
#
# df_acumulado$`Acumulado Bom_Inv` <- cumvalbom
# df_acumulado$`Acumulado Mau_Inv` <- cumvalmau


#df_melt <- df_acumulado %>% reshape2::melt(id.vars = "SCORE",measure.vars = c("Acumulado Bom_Inv","Acumulado Mau_Inv"),value.name = "Acumulado (%)",variable.name= "Legenda")

# p2 <- ggplot(data = df_melt)+
#   geom_line(size = 1.2, alpha = 0.75,aes(x= SCORE, y = `Acumulado (%)`, color = Legenda))+
#   scale_color_manual(values = c("darkgreen", "darkred"))+
#   scale_x_continuous(breaks = seq(0,1,0.05))+
#   scale_y_continuous(breaks = seq(0,1,0.1))+
#   axis.theme(title_size = 12,textsize = 12,pos_leg = "bottom",x.angle = 45,vjust = 1,hjust=1);p2


df_acumulado$Diff_Acumulado          = abs(df_acumulado$Acumulado.Bom - df_acumulado$Acumulado.Mau)
#df_acumulado$Diff_Acumulado_Inv     = abs(df_acumulado$Acumulado.Bom - (1-df_acumulado$Acumulado.Mau))
df_acumulado$max_diff                = max(df_acumulado$Diff_Acumulado)
df_acumulado$cutoff                  = df_acumulado$SCORE[which.max(df_acumulado$Diff_Acumulado)]
df_acumulado$maxbom                  = df_acumulado$Acumulado.Bom[which.max(df_acumulado$Diff_Acumulado)]
df_acumulado$maxmau                  = df_acumulado$Acumulado.Mau[which.max(df_acumulado$Diff_Acumulado)]
#df_acumulado$cutoff_balanced        = df_acumulado$SCORE[which.min(df_acumulado$Diff_Acumulado_Inv)]

df_melt <- df_acumulado %>% reshape2::melt(id.vars = "SCORE",measure.vars = c("Acumulado.Bom","Acumulado.Mau","Diff_Acumulado"),value.name = "Acumulado (%)",variable.name= "Legenda")

p1 <- ggplot(data = df_melt)+
  geom_line(size = 1.2, alpha = 0.75,aes(x= SCORE, y = `Acumulado (%)`, color = Legenda))+
  scale_color_manual(values = c("darkgreen", "darkred","darkblue"))+
  scale_x_continuous(breaks = seq(0,1*input$cut_renda1,0.05*input$cut_renda1))+
  scale_y_continuous(breaks = seq(0,1,0.1))+
  axis.theme(title_size = 12,textsize = 12,pos_leg = "bottom",x.angle = 45,vjust = 1,hjust=1)+
  geom_vline(xintercept = df_acumulado$cutoff,
                          linetype = "dashed", colour = "red", alpha = 0.75) +
  geom_segment(aes(x = max(df_acumulado$cutoff),
                   y = max(df_acumulado$maxmau),
                   xend = max(df_acumulado$cutoff),
                   yend = max(df_acumulado$maxbom)),color = "red",size=1.2) +
  geom_segment(aes(x = max(df_acumulado$cutoff),
                   y = max(df_acumulado$maxmau) + max(df_acumulado$max_diff)/2,
                   xend = max(df_acumulado$cutoff)+0.1,
                   yend = max(df_acumulado$maxmau) + max(df_acumulado$max_diff)/2),
               arrow = arrow(length = unit(0.5, "cm")))+
  annotate(geom="text", x = df_acumulado$cutoff+0.15,
           y = max(df_acumulado$maxmau) + max(df_acumulado$max_diff)/2, label=paste0("KS.: ",round(df_acumulado$max_diff,3),"\nCutoff:",df_acumulado$cutoff),
           color="black")

ggplotly(p1)


})





```

</div>